【裁判字號】    98,抗,893
【裁判日期】    980909
【裁判案由】    聲請定其應執行刑
【裁判全文】
臺灣高等法院刑事裁定                   98年度抗字第893號
抗  告  人  甲○○
                    現於臺灣桃園監獄執行中
上列抗告人即受刑人因聲請定其應執行刑案件，不服臺灣桃園地
方法院98年度聲字第2386號，中華民國98年 7月10日裁定（聲請
案號：臺灣桃園地方法院檢察署98年度執聲字第1407號），提起
抗告，本院裁定如下：
    主  文
抗告駁回。
    理  由
一、原裁定意旨略以：抗告人即受刑人甲○○因毒品危害防制條
    例等案件，經原審法院先後判處如附表所示之刑，均經分別
    確定在案，茲檢察官聲請定其應執行之刑，原審法院審核認
    聲請為正當，而定其應執行有期徒刑5年5月。
二、抗告意旨略以：抗告人尚有許多案件未起訴及判決，待全部
    案件確定後，抗告人將自行聲請合併定刑，請求撤銷原裁定
    等語。
三、按裁判確定前犯數罪者，併合處罰之；數罪併罰，有 2裁判
    以上宣告多數有期徒刑者，於各刑中之最長期以上，各刑合
    併之刑期以下，定其應執行之刑期，刑法第50條、第53條、
    第51條第 5款分別定有明文。又應依刑法第50條、第53條規
    定定其應執行之刑者，由該案犯罪事實最後判決之法院之檢
    察官，聲請該法院裁定之；前項定其應執行之刑者，受刑人
    或其法定代理人、配偶，亦得請求前項檢察官聲請之，刑事
    訴訟法第 477條亦有明文。因之，聲請定應執行刑應由最後
    事實審法院檢察署檢察官向該法院為之。是檢察官聲請定應
    執行刑之案件，法院就檢察官所聲請定應執行刑之各罪審核
    結果，認為均合於定應執行刑之要件而裁定確定，縱事後檢
    察官發現被告另犯未經其聲請定執行刑之他罪，而原聲請定
    應執行刑之各罪，其犯罪日期部分在被告另犯之他罪判決確
    定後，亦僅屬檢察官是否得再就該他罪聲請原法院裁定更定
    其應執行刑之問題，與判斷原定應執行刑之裁定是否違背法
    令無關，尚難執此謂原確定裁定違背法令。至檢察官倘應另
    行依法聲請裁定更定其應執行刑，則法院再為更定其應執行
    刑之裁定時，前定之執行刑裁定，當然失其效力（最高法院
    96年度台非字第 198號裁判意旨參照）。本件抗告人所犯如
    附表所示各罪，符合刑法第50條所定併合處罰之規定，原審
    依檢察官之聲請，定其應執行有期徒刑為5年5月，核無不合
    。抗告意旨謂抗告人日後將自行聲請合併定刑，請求撤銷原
    裁定云云，為無理由，應予駁回。
據上論結，應依刑事訴訟法第412條，裁定如主文。
中    華    民    國    98    年    9     月    9     日
                  刑事第十九庭審判長法  官  鄧振球
                                    法  官  彭幸鳴
                                    法  官  彭政章
以上正本證明與原本無異。
不得再抗告。
                                    書記官  杜宜寧
中    華    民    國    98    年    9     月    9     日


司法院資訊處製作；財團法人民間司法改革基金會備份。
